臺灣苗栗地方法院刑事附帶民事訴訟判決
111年度交附民字第105號
原      告  徐梅妹  住苗栗縣○○市○○路000號12樓      被   
   告  林正雄  住苗栗縣苗栗市中苗里0鄰中正路000巷美

上列被告因本院111年度交訴字第21號肇事逃逸等案件，經原告
提起附帶民事訴訟請求損害賠償，本院判決如下：
    主  文
原告之訴及假執行之聲請均駁回。
    事  實
一、原告主張：原告之聲明及陳述，詳如附件之刑事附帶民事起
    訴狀所載。　
二、被告均未為任何聲明或陳述，亦未提出任何書狀。
    理  由
一、按提起附帶民事訴訟，應於刑事訴訟起訴後第二審辯論終結
    前為之，但在第一審辯論終結後提起上訴前，不得提起，刑
    事訴訟法第488條定有明文。復按「附帶民事訴訟」原本為
    民事訴訟程序，為求程序之便捷，乃附帶於刑事訴訟程序，
    一併審理及判決；申言之，在刑事訴訟中，因有訴訟程序可
    資依附，是以隨時可以提起附帶民事訴訟，若在辯論終結之
    後，已無「訴訟」可言，自不得再行提起附帶民事訴訟，須
    待提起上訴後，案件繫屬於第二審時，始有「訴訟」程序可
    資依附，始得再行提起附帶民事訴訟，刑事訴訟法第488條
    規定其故在此（臺灣高等法院暨所屬法院92年法律座談會研
    討結論參照）。又法院認為原告之訴不合法或無理由者，應
    以判決駁回之，同法第502條第1項亦有明文。
二、經查，本件被告涉犯肇事逃逸等案件，業經本院於民國111
    年7月21日審理並辯論終結，嗣於同年9月15日宣判，其後經
    檢察官於同年10月5日提起上訴，然目前全案卷證尚未移送
    第二審審理等情，有本院辦案進行簿列印資料在卷可參。又
    原告於本院第一審言詞辯論終結後之同年10月12日，始向臺
    灣高等法院臺中分院（下稱臺中高分院）提出刑事附帶民事
    訴訟起訴狀，由該院將上開刑事附帶民事訴訟起訴狀函轉本
    院，經本院於同年10月14日收狀等情，有刑事附帶民事訴訟
    起訴狀暨其上之臺中高分院收件戳章、臺中高分院111年10
    月13日中分高刑科字第09712號函上之本院收件戳章在卷足
    憑。是原告於該案第一審刑事訴訟程序辯論終結後提起上訴
    繫屬於二審法院前，提起本件附帶民事訴訟，依上說明，於
    法不合。從而，原告之訴不合法，應予駁回，其假執行之聲
    請，失所依附，併予駁回。
三、又本件係因刑事訴訟程序終結而駁回原告之訴，並無既判力
    ，原告尚可另提起民事訴訟或以其他合法方法向被告求償。
    又因檢察官業已上訴，原告仍得於案件繫屬於第二審法院即
    臺灣高等法院臺中分院後，於第二審辯論終結前，重行提起
    附帶民事訴訟，併此敘明。
四、依刑事訴訟法第488條但書、第502條第1項，判決如主文。
中　　華　　民　　國　　111 　年　　11　　月　　15　　日
                　刑事第一庭  審判長法　官　陳茂榮
　　　　　　　　　　　　　　　　　　法　官　顏碩瑋
　　　　　　　　　　　　　　　　　　法　官　柳章峰
以上正本證明與原本無異。
對本判決如不服，非對刑事訴訟之判決有上訴時，不得上訴，並
應於本判決送達後20日內，向本院提出上訴狀（應附繕本）。
　　　　　　　　　　　　　　　　　　書記官　王祥鑫
中　　華　　民　　國　　111 　年　　11　　月　　15　　日